臺灣高等法院臺中分院刑事判決　　　　96年度上易字第1016號
上　訴　人
即　被　告　甲○○
　　　　　　　　　　　號
上列上訴人因竊盜案件，不服臺灣南投地方法院96年度易字第79
號中華民國96年4月10日第一審判決（起訴案號：臺灣南投地方
法院檢察署95年度偵字第4267號），提起上訴，本院判決如下：
    主  文
上訴駁回。
    事  實
一、甲○○與莊貴鈞（業據原審法院判處有期徒刑七月確定）、
    及一真實姓名不詳、綽號「阿美」之成年女子，共同基於意
    圖為自己不法所有之犯意聯絡，於九十五年九月二十九日十
    九時四十分許，在南投縣草屯鎮○○路集仙巷附近甘蔗園內
    ，由莊貴鈞、甲○○進入甘蔗園內，以徒手折取甘蔗，該綽
    號「阿美」之成年女子在外把風之方式，共同竊取乙○○所
    種植之甘蔗共十二支得手；經乙○○當場發現並圍捕，於現
    場查獲莊貴鈞，並扣得該甘蔗十二支，甲○○及綽號「阿美
    」之成年女子則趁隙逃逸。
二、案經南投縣政府警察局草屯分局報告臺灣南投地方法院檢察
    署檢察官偵查起訴。
    理  由
一、本件犯罪事實，前經原審共同被告莊貴鈞於檢察官偵訊時以
    被告身分供述在卷（見偵卷第六、七頁），就其陳述涉及被
    告甲○○之內容，原審法院業於該院審理時以證人身分傳喚
    莊貴鈞到場具結陳述，並經被告甲○○行使反對詰問權（見
    原審卷第六一至六四頁）。前揭莊貴鈞於偵訊時之陳述，雖
    與其於原審審理時以證人身分所證述之內容不符，惟本院認
    為莊貴鈞上開陳述具有較可信之特別情況，且為證明被告甲
    ○○犯罪事實存否所必要（詳如後述），依刑事訴訟法第一
    百五十九條之二之規定，前揭證人莊貴鈞之陳述，自得作為
    認定被告甲○○犯罪事實之證據，合先說明。
二、訊據被告甲○○坦承於前述時間前往該甘蔗園，莊貴鈞進入
    甘蔗園內，因遭園主發現，逃離現場等情坦承不諱，雖矢口
    否認有竊盜甘蔗犯行，辯稱：伊當日應莊貴鈞之請，騎駛機
    車載莊貴鈞至甘蔗園附近等候綽號「阿美」之女姓友人，嗣
    莊貴鈞走進甘蔗園，伊亦跳過田埂，探頭到甘蔗園呼叫莊貴
    鈞，甘蔗園主人衝出來喊說要打人，莊貴鈞叫伊趕快走，伊
    才跑的云云。
三、本院查：
  (一)證人即原審共同被告莊貴鈞於警訊時供稱：當日被告甲○○
    騎駛機車搭載伊到達現場，「阿美」騎機車隨同在後，伊與
    被告甲○○二人分兩邊進入甘蔗園，伊以徒手折斷甘蔗等語
    ，再於檢察官偵訊時供稱：「（問：你當時有無共犯？）答
    ：有甲○○及一位綽號叫阿美的女生」「我們只有三位去偷
    」「（問：你彰化人為何跑到草屯偷竊？）答：因為芬園離
    草屯鎮比較近」等語。
  (二)證人乙○○於原審審理時證稱：案發之前伊的甘蔗園已經被
    偷很多次，伊在那裡等好幾天了，那天晚上伊發現有二部機
    車，有二個男的，另外應該有二個女的，但伊不是很確定，
    因為天色昏暗；女的在外面等，伊看到二個男的走進去甘蔗
    園，伊有聽到折甘蔗的聲音，伊與伊兒子等人共四個人就從
    躲藏處衝進甘蔗園，女的看到伊等人就騎上機車走掉，伊兒
    子繞到甘蔗園後方，剛好被告莊貴鈞從那邊出來，就被伊兒
    子抓到，另外一個男的沒有抓到，因為當時天色昏暗看不清
    楚，伊無法確定另外那個男的是不是被告甲○○；當天被偷
    的甘蔗共十二支，金額約一千多元，甘蔗沒有被載走，都留
    在現場等語（見原審卷第四三至四五、五四、五五頁）。
  (三)原審被告莊貴鈞雖於原審審理時以證人身分證稱：案發當天
    只有伊與甲○○去甘蔗園而已，阿美沒有去；甲○○沒有與
    伊一起進入甘蔗園折甘蔗云云與前開偵訊內容不符，惟審酌
    ：I原審被告莊貴鈞於原審行準備程序時陳稱：伊於偵訊之
    前或當時沒有受到刑求逼供或是不正方法等語，足認原審被
    告莊貴鈞前揭警詢及偵訊供述內容應係出於其自由意識下所
    為；II上開供述作成之時間為案發翌日，較為接近案發當時
    ，原審被告莊貴鈞之記憶應屬最清晰之時，且其較無考量其
    他共犯之利害關係或自己所涉犯之罪名（例如：結夥三人以
    上竊盜或普通竊盜之差異），較無為自己避重就輕之必要，
    亦應較無受到其他共犯之壓力，故應較為接近真實等情節，
    則依此被告莊貴鈞所為陳述之外部環境或條件，本院認為莊
    貴鈞上開陳述具有較可信之特別情況，且為證明被告甲○○
    犯罪事實存否所必要，依刑事訴訟法第一百五十九條之二之
    規定，得作為認定被告甲○○犯罪事實之證據；III原審被告
    莊貴鈞前揭於偵訊時之供述，核與證人乙○○於原審審理時
    證述之情節相符，應堪採信為真實；Ⅳ證人乙○○等人衝進
    前述甘蔗園時，被告甲○○及該綽號「阿美」之成年女子見
    狀立即逃跑之情節，足證被告甲○○、該綽號「阿美」之成
    年女子與被告莊貴鈞間，對於本件竊取甘蔗之行為，確有犯
    意聯絡。綜合上述，證人莊貴鈞上開於原審審理時之證詞，
    則顯係事後迴護被告甲○○之詞，不足以採信。
  (四)此外，復有贓物認領保管一紙及現場照片六張在卷可佐，被
    告甲○○前述辯解，為事後卸責之詞，不足以採信。本案事
    證明確，被告犯行堪以認定，應依法論科。
四、原審法院因而適用刑事訴訟法第二百九十九條第一項前段，
    刑法第三百二十一條第一項第四款、第二十八條等規定，並
    被告犯罪之動機、目的、手段，所得財物（該甘蔗）之性質
    、價值及其他危害情形暨犯罪後矢口否認犯行等一切情狀，
    量處如有期徒刑七月，其認事用法，核無違誤，量刑亦稱允
    當，被告猶執前詞，否認犯罪，提起本件上訴，其上訴為無
    理由，應予駁回。
五、據上論結，應依刑事訴訟法第三百六十八條，判決如主文。
本案經檢察官丙○○到庭執行職務。
中　　華　　民　　國　　96　　年　　6　　月　　27　　日
            刑事第四庭    審判長法　官  洪  耀  宗
                                法　官  江  德  千
                                法　官  劉  登  俊
上列正本證明與原本無異。
不得上訴。
                                書記官  粘  銘  環
中　　華　　民　　國　　96　　年　　6 　　月　　27　　日
